【裁判字號】    97,軍上,8
【裁判日期】    970313
【裁判案由】    違反職役職責
【裁判全文】
臺灣高等法院刑事判決                   97年度軍上字第8號
上  訴  人
即  被  告  甲○○
                      (
上列上訴人因違反職役職責案件，不服國防部高等軍事法院九十
六年度上訴字第一００號，中華民國九十六年十二月三十一日第
一審判決（起訴案號：國防部高等軍事法院檢察署九十六年偵緝
字第四六號），提起上訴，本院判決如下：
    主  文
上訴駁回。
    理  由
一、按軍事審判法第一百八十一條第五項規定，被告不服高等軍
    事法院宣告有期徒刑之上訴判決者，得以判決違背法令為理
    由，向高等法院提起上訴。是以不服高等軍事法院有期徒刑
    判決而向高等法院提出上訴者，非以原判決違背法令為理由
    者，不得為之，此為上訴之法定要件。如果上訴理由狀並未
    依據卷內訴訟資料，具體指摘原判決不適用何種法則或如何
    適用不當，或所指摘原判決違法情事，顯與法律規定得為第
    三審上訴理由之違法情形，不相適合時，均應認其上訴為違
    背法律上之程式，予以駁回。此觀諸軍事審判法第一百七十
    九條、刑事訴訟法第三百九十五條前段之規定至明。
二、上訴意旨略以：上訴人即被告甲○○因個性內向，在軍中受
    同袍排擠，以致適應不良，造成逃亡之結果，其無故離職，
    固屬不該，但既在審理中，態度良好、誠懇，並對所犯之罪
    ，坦承不諱，原審未詳查此對被告有利之情狀，及依刑法第
    五十七條之規定適當審酌，為全體之評價，使罪刑相當，乃
    竟處以重刑，被告自不能甘服，爰請求更為適當之判決云云
    。
三、經查：原判決係審酌被告回役後，仍不思悔改，竟以不堪同
    袍排擠為由，率爾棄役不顧，潛逃在外，逃亡已逾九日，始
    由憲兵隊緝獲，顯見法紀觀念淡薄，姑念其到案後坦承犯行
    ，深表悔悟（，態度良好）等一切情狀，認原審軍事檢察官
    求處有期徒刑三年六月顯屬過重，乃於法定本刑五年以下有
    期徒刑之刑度內，依累犯加重之例，量處有期徒刑二年。揆
    諸上揭說明，原審已依審理所得，取捨證據、認定事實及適
    用法律，並於判決中詳加說明理由，經核於法並無不合。而
    量刑乃屬法院自由斟酌決定之職權，若無逾越法定刑度或顯
    然濫用權限之情形，即不得任憑己意指為違法。原判決既無
    任何違背比例原則情事，就形式觀察，要無足以影響判決結
    果之違背法令情形存在。被告並未就原判決是否違背法令具
    體指摘，逕行提起上訴第三審，難認有據。依照上揭說明，
    本件上訴於法不合，應予駁回。
據上論斷，應依軍事審判法第一百七十九條、刑事訴訟法第三百
九十五條，判決如主文。
中    華    民    國    97    年    3    月    13     日
                  刑事第十九庭  審判長法  官  黃金富
                                      法  官  魏新國
                                      法  官  洪昌宏
以上正本證明與原本無異。
不得上訴。
                                      書記官  王韻雅
中    華    民    國    97    年    3     月    13    日


司法院資訊處製作；財團法人民間司法改革基金會備份。
